臺灣板橋地方法院刑事判決　　　　　　　 96年度易字第742號
公　訴　人　臺灣板橋地方法院檢察署檢察官
被　　　告　甲○○
義務辯護人　袁大蓉律師
上列被告因竊盜等案件，經檢察官提起公訴（96年度偵字第3699
號），被告於本院準備程序中就被訴事實為有罪之陳述，經告知
簡式審判程序之旨，並聽取當事人及辯護人之意見後，本院合議
庭裁定由受命法官獨任進行簡式審判程序，判決如下：
    主    文
甲○○竊盜，處有期徒刑肆月，如易科罰金，以新臺幣壹仟元折
算壹日。又意圖為自己不法之所有，以不正方法由自動付款設備
取得他人之物，處有期徒刑肆月，如易科罰金，以新臺幣壹仟元
折算壹日。應執行有期徒刑柒月。
    犯罪事實
一、甲○○與乙○○原為夫妻關係，為探視小孩甲○○偶返台北
    縣永和市○○路○ 段108 巷2 號4 樓原住處暫住。於民國96
    年1 月16日（起訴書誤載為95年1 月16日），甲○○居住上
    址多日後，因見乙○○在不知情下誤服摻有安眠藥（使帝諾
    斯膜衣錠，起訴書漏載「使」字）之茶飲、炒飯入睡後，思
    起離婚生活無著之窘境，方萌生為自己不法所有之意圖，於
    同年月17日上午7 、8 時許，徒手竊取乙○○所有新臺幣（
    下同）1,000 元、台北國際商業銀行（現改為永豐銀行）金
    融卡（卡號：0000000000000000號、帳號：0000000000000
    號）1 張及鞋子1 雙等物，得手後旋即離開上址。甲○○復
    基於以不正方法由自動付款設備取得他人財物之犯意，持竊
    得之前開台北國際商業銀行金融卡，於同年月日上午10時56
    分許，在台北縣永和市安樂郵局所附設之自動櫃員機，接續
    6 次將該金融卡密碼輸入自動付款設備之不正方式提領現金
    ，每次20,000元，共計120,000元（起訴書誤載為12,000 元
    ），使自動付款設備辨識系統對於真正持卡人之判別陷於錯
    誤而如數交付現金，甲○○即將盜領之款項併同上揭竊盜之
    現金供己花用。嗣於96年1月17日上午5時許，乙○○清醒後
    發現遭竊，遂報警處理，並於同年月20日晚上8時20分許，
    經通知甲○○後，扣得尚未花用現金117,000元、上開金融
    卡1張（以上均發還乙○○）及非其所有之安眠藥（使帝諾
    斯膜衣錠）8顆，始循線查悉上情。
二、案經臺北縣政府警察局永和分局報請臺灣板橋地方法院檢察
    署檢察官偵查起訴，甲○○於本院準備程序中就被訴事實為
    有罪之陳述，經告知甲○○簡式審判程序之旨，並聽取當事
    人及辯護人之意見後，本院合議庭裁定由受命法官獨任進行
    簡式審判程序。
    理    由
一、上開事實，業據被告甲○○迭於警詢、偵查及本院審理時坦
    承不諱，核與證人即被害人乙○○於警詢中所為證述相符，
    並有贓物認領保管單1 紙存卷可參，又被告前往台北縣永和
    市安樂郵局所附設自動櫃員機提領現金之事實，亦有自動櫃
    員機監視錄影翻拍畫面4 幀在卷為憑，足認被告自白確與事
    實相符。又證人乙○○雖以被告竊得現金為1 萬餘元，然被
    告僅坦承竊得現金1 千元，被告既已坦承其餘犯行，尚無掩
    飾此部分竊得金額之必要，是在無其他證據證明失竊金額下
    ，自應認所竊得之金額為1 千元。是本案事證明確，被告犯
    行堪以認定，應予依法論罪科刑。
二、核被告所為，係犯刑法第320 條第1 項之普通竊盜罪及同法
    第339 條之2 第1 項之以不正方法由自動付款設備取得他人
    財物罪。又數行為於同時同地或密切接近之時地實施，侵害
    同一之法益，各行為之獨立性極為薄弱，依一般社會健全觀
    念，在時間差距上，難以強行分開，在刑法評價上，以視為
    數個舉動之接續施行，合為包括之一行為予以評價，較為合
    理，則屬接續犯，而為包括之一罪（最高法院86年台上字第
    3295號判例參照）。被告上開6 次以不正方法由自動付款設
    備取得他人財物，因數行為於密切接近之時間，在同一地點
    實施，侵害單一乙○○法益，各行為之獨立性極為薄弱，依
    社會一般健全觀念，在時間差距上，難以強行分開，在刑法
    評價上，以視為數個舉動之接續行為較為合理，自屬接續犯
    ，僅論以一個以不正方法由自動付款設備取得他人財物罪。
    被告所犯前開二罪間，犯意各別，罪名互殊，應予分論併罰
    。爰審酌被告雖因離婚造成生活困境，不思以法律途徑解決
    與乙○○間之離婚贍養費問題，竟在乙○○不知情下誤服摻
    有安眠藥之茶飲、炒飯之際，另萌生為自己不法所有之犯意
    ，其動機、手段均可議，且犯後仍繼續糾纏乙○○，造成乙
    ○○生活多有不便，自應予以非難，並參酌其所竊財物之價
    值暨盜領現金之金額、犯後坦承犯行之態度等一切情狀，分
    別量處如主文所示之刑，並均諭知易科罰金之折算標準及定
    應執行之刑，以資懲儆。至扣案使帝諾斯膜衣錠 8顆，非其
    所有，亦非供犯罪所用之物，自無庸宣告沒收，末此敘明。
據上論斷，應依刑事訴訟法第273 條之1 第1 項、第299 條第1
項前段，刑法第320 條第1 項、第339 條之2 第1 項、第41條第
1 項前段、第51條第5 款，刑法施行法第1 條之1 ，判決如主文
。
本案經檢察官郭學廉到庭執行職務。
中　　華　　民　　國　　96　　年　　5 　　月　　31　　日
                  刑事第二庭  法　官  李麗玲
上列正本證明與原本無異。
如不服本判決，應於判決送達後10日內向本院提出上訴狀。
                              書記官  周百川
中　　華　　民　　國　　96　　年　　6　　月　  　1　　日
附錄本案論罪科刑法條全文：
中華民國刑法第三百二十條
意圖為自己或第三人不法之所有，而竊取他人之動產者，為竊盜
罪，處五年以下有期徒刑、拘役或五百元以下罰金。
意圖為自己或第三人不法之利益，而竊佔他人之不動產者，依前
項之規定處斷。
前二項之未遂犯罰之。
中華民國刑法第三百三十九條之二
意圖為自己或第三人不法之所有，以不正方法由自動付款設備取
得他人之物者，處三年以下有期徒刑、拘役或一萬元以下罰金。
以前項方法得財產上不法之利益或使第三人得之者，亦同。
